臺灣高等法院臺中分院刑事裁定　
110年度聲字第2580號

聲  請  人  臺灣高等檢察署臺中檢察分署檢察官     
受  刑  人  徐維澤



上列聲請人因受刑人數罪併罰有二裁判以上，聲請定其應執行之
刑（聲請案號：110年度執聲字第1234號），本院裁定如下：
    主  文
徐維澤因犯如附表所示各罪所處之徒刑，應執行有期徒刑參年肆
月。
    理  由
一、聲請意旨略以：受刑人徐維澤因詐欺數罪，先後經判決確定
    如附表，應依刑法第53條、第51條第5款規定，定其應執行
    之刑，爰依刑事訴訟法第477條第1項聲請裁定等語。
二、按裁判確定前犯數罪者，併合處罰之；數罪併罰，有二裁判
    以上者，依刑法第51條之規定，定其應執行之刑；又宣告多
    數有期徒刑，於各刑中之最長期以上，各刑合併之刑期以下
    定其刑期，但不得逾30年，刑法第50條第1 項前段、第53條
    、第51條第5 款分別定有明文。次按數罪併罰之定應執行之
    刑，係出於刑罰經濟與責罰相當之考量，並非予以犯罪行為
    人或受刑人不當之利益，為一種特別的量刑過程，相較於刑
    法第57條所定科刑時應審酌之事項係對一般犯罪行為之裁量
    ，為定應執行刑之宣告，乃對犯罪行為人本身及所犯各罪之
    總檢視，除應考量行為人所犯數罪反應出之人格特性，並應
    權衡審酌行為人之責任與整體刑法目的及相關刑事政策，在
    量刑權之法律拘束性原則下，依刑法第51條第5 款之規定，
    採限制加重原則，以宣告各刑中之最長期為下限，各刑合併
    之刑期為上限，但最長不得逾30年，資為量刑自由裁量權之
    外部性界限，並應受法秩序理念規範之比例原則、平等原則
    、責罰相當原則、重複評價禁止原則等自由裁量權之內部抽
    象價值要求界限之支配，以使輕重得宜，罰當其責，俾符合
    法律授與裁量權之目的，以區別數罪併罰與單純數罪之不同
    ，兼顧刑罰衡平原則（最高法院100 年度台抗字第440 號刑
    事裁定意旨參照）。又刑事訴訟法第370 條第2 項、第3項
    ，已針對第二審上訴案件之定應執行之刑，明定有不利益變
    更禁止原則之適用，分屬不同案件之數罪併罰，倘一裁判宣
    告數罪之刑，曾經定其執行刑，再與其他裁判宣告之刑（或
    執行之刑）定其執行刑時，在法理上亦應同受此原則之拘束
    （最高法院103 年度第14次刑事庭會議決議意旨參照）；亦
    即另定之執行刑，其裁量所定之刑期，不得較重於前定之執
    行刑加計後裁判宣告之刑（或執行之刑）之總和（最高法院
    104 年度台抗字第410 號裁定意旨參照）。
三、經查：
　㈠受刑人徐維澤所犯如附表編號1所示詐欺罪，前經臺灣士林地
    方法院109年度金訴字第161號刑事判決確定，其犯罪日期為
    「109/03/23」，有上開刑事判決附卷可按，聲請書附表編
    號1將犯罪日期記載為「109/03/23、109/03/25、109/03/23
    」，係屬誤載，爰更正如本裁定附表所示，先此敘明。　
　㈡受刑人徐維澤因詐欺數罪，經臺灣士林地方法院及本院先後
    判處如附表所示之刑確定，有各該案件判決及臺灣高等法院
    被告前案紀錄表在卷可查，本院認檢察官聲請定其應執行之
    刑為合法正當，應予准許。爰依最高法院110年度台抗大字
    第489號大法庭裁定意旨：「定應執行刑，不僅攸關國家刑
    罰權之行使，於受刑人之權益亦有重大影響，除顯無必要或
    有急迫情形外，法院於裁定前，允宜予受刑人以言詞、書面
    或其他適當方式陳述意見之機會，程序保障更加周全。」予
    受刑人陳述意見之機會，經本院書面通知受刑人於期限內表
    示意見而其未於期限內表示意見，有本院110中分高刑鳳110
    聲2580字第9694號函、送達證書、收狀資料查詢清單、收文
    資料查詢清單在卷可憑，審酌受刑人所犯如附表所示各罪之
    犯罪態樣、時間間隔、侵害法益、各罪依其犯罪情節所量定
    之刑，及所犯如附表編號1至編號2所示之罪，前經定應執行
    刑為有期徒刑2年，附表編號3至編號8所示之罪，前經定應
    執行刑為有期徒刑2年6月確定，有上開判決及臺灣高等法院
    被告前案紀錄表在卷可查，暨考量前述比例原則、平等原則
    、責罰相當原則、重複評價禁止原則等自由裁量權之內部抽
    象價值要求之界限，合併定其應執行之刑如主文所示。　
據上論結，應依刑事訴訟法第477條第1項，刑法第53條、第51條
第5款，裁定如主文。　　　　　　　
中　　華　　民　　國　　110 　年　　11　　月　　23　　日
　　　　　　刑事第一庭  審判長法　官　江  德  千
                              法  官  高  增  泓     
                              法  官　簡  源  希
以上正本證明與原本無異。
如不服本裁定，應於收受送達後5日內向本院提出抗告書狀 (須
附繕本)。因疫情而遲誤不變期間，得向法院聲請回復原狀。 

                              書記官　吳  麗  琴   
 
中　　華　　民　　國　　110 　年　　11　　月　　23　　日
附表：受刑人徐維澤定應執行刑案件一覽表 
編　　　　　號  1 2 3 罪　　　　　名  詐欺 詐欺 詐欺 宣　　告　　刑  有期徒刑1年6月(共2罪) 有期徒刑1年3月(共2罪) 有期徒刑1年5月 犯　罪　日　期  均109年3月23日 均109年3月23日 109年3月25日 偵查(自訴)機關 年度案號  士林地檢109年度偵字第11976號等 士林地檢109年度偵字第11976號等 臺中地檢109年度少連偵字第219號等 最　後 事實審 法　  院 士林地院 士林地院 中高分院  案　  號 109年度金訴字第161號 109年度金訴字第161號 110年度金上訴字第225號  判決日期 110年1月26日 110年1月26日 110年4月14日 確　定 判　決 法　　院 士林地院 士林地院 中高分院  案　　號 109年度金訴字第161號 109年度金訴字第161號 110年度金上訴字第225號  確定日期 110年2月18日 110年2月18日 110年8月31日 是否為得易科 罰金、社會勞動之案件  不得易科、社勞 不得易科、社勞 不得易科、社勞 備註  臺中地檢110年度執助字第564號 臺中地檢110年度執助字第564號 臺中地檢110年度執字第8928號   編號1至2之罪應執行有期徒刑2年  編號3至8之罪應執行有期徒刑2年6月 
附表：受刑人徐維澤定應執行刑案件一覽表 
編　　　　　號  4 5 6 罪　　　　　名  詐欺 詐欺 詐欺 宣　　告　　刑  有期徒刑1年1月(共5罪) 有期徒刑1年8月 有期徒刑1年6月 犯　罪　日　期  109年3月25日 109年3月26日(2次) 109年3月31日 109年4月7日 109年3月25日 109年3月26日 偵查(自訴)機關 年度案號  臺中地檢109年度少連偵字第219號等 臺中地檢109年度少連偵字第219號等 臺中地檢109年度少連偵字第219號等 最　後 事實審 法　  院 中高分院 中高分院 中高分院  案　  號 110年度金上訴字第225號 110年度金上訴字第225號 110年度金上訴字第225號  判決日期 110年4月14日 110年4月14日 110年4月14日 確　定 判　決 法　　院 中高分院 中高分院 中高分院  案　　號 110年度金上訴字第225號 110年度金上訴字第225號 110年度金上訴字第225號  確定日期 110年8月31日 110年8月31日 110年8月31日 是否為得易科 罰金、社會勞動之案件  不得易科、社勞 不得易科、社勞 不得易科、社勞 備註  臺中地檢110年度執字第8928號 臺中地檢110年度執字第8928號 臺中地檢110年度執字第8928號   編號3至8之罪應執行有期徒刑2年6月   
附表：受刑人徐維澤定應執行刑案件一覽表 
編　　　　　號  7 8  罪　　　　　名  詐欺 詐欺  宣　　告　　刑  有期徒刑1年4月(共2罪) 有期徒刑1年3月  犯　罪　日　期  109年3月26日 109年4月7日 109年3月31日  偵查(自訴)機關 年度案號  臺中地檢109年度少連偵字第219號等 臺中地檢109年度少連偵字第219號等  最　後 事實審 法　  院 中高分院 中高分院   案　  號 110年度金上訴字第225號 110年度金上訴字第225號   判決日期 110年4月14日 110年4月14日  確　定 判　決 法　　院 中高分院 中高分院   案　　號 110年度金上訴字第225號 110年度金上訴字第225號   確定日期 110年8月31日 110年8月31日  是否為得易科 罰金、社會勞動之案件  不得易科、社勞 不得易科、社勞  備註  臺中地檢110年度執字第8928號 臺中地檢110年度執字第8928號    編號3至8之罪應執行有期徒刑2年6月